【裁判字號】    98,聲再,315
【裁判日期】    980831
【裁判案由】    竊盜
【裁判全文】
臺灣高等法院刑事裁定                 98年度聲再字第315號
再審聲請人
即受判決人  甲○○
上列聲請人因竊盜案件，對於本院98年度上易字第886號，中華
民國98年7月23日第二審確定判決（臺灣桃園地方法院97年度訴
字第1150號，起訴案號：臺灣桃園地方法院檢察署97年度偵字第
8975號），聲請再審，本院裁定如下：
    主  文
再審之聲請駁回。
    理  由
一、按有罪之刑事判決確定後，因發見確實之新證據，足認受有
    罪判決之人應受無罪、免訴、免刑或輕於原判決所認罪名之
    判決者，為受判決人之利益，得聲請再審，刑事訴訟法第42
    0條第1項第6款固定有明文。惟該條款所謂發見確實之新證
    據，係指其就新證據之本身形式上觀察，毋須經調查程序，
    顯然可認為足以動搖原確定之判決者而言（參照最高法院40
    年臺抗字第2號判例）。又刑事訴訟法第413條第1項第6款（
    舊法）所謂發見之新證據，係指該項證據，事實審法院於判
    決前因未經發見，不及調查斟酌，至其後始行發見者而言，
    若判決前已經當事人提出或聲請調查之證據，經原法院捨棄
    不採者，即非該條款所謂發見之新證據，不得據為聲請再審
    之原因（參照最高法院28年度抗字第8號判例）。
二、聲請意旨略以：聲請人駕駛贓車被捕時，曾立即告訴員警車
    主「蔡頭」正在伊家，此一部分雖與員警所證有所出入，但
    聲請人確實明白提供0000000000之行動電話供追查，為何警
    、檢、審未循線查緝。聲請人已提出具體借車之時間、地點
    及借車來源者，何以警方未當下立即查證，證實聲請人所言
    屬實，再若判決上未載明證據、條文，聲請人所犯至重應屬
    使用贓物罪，原審所判顯於法不合，有刑事訴訟法第420條
    第1項第6款聲請再審之事由云云。
三、經查：本院98年度上易字第886號原確定判決，認定本件再
    審聲請人甲○○所為係犯刑法第320條第1項竊盜罪，其認定
    被告犯罪及所依之證據取捨之理由，均已於判決內詳細論述
    ，就其辯解不採者，並於理由欄內詳細指駁。又上開聲請再
    審理由所指已提出借車來源、時間、地點乙節，於原確定判
    決理由欄二、(2)內「被告雖曾提供0000000000之行動電話號
    碼以供調查，然無論申辦行動電話門號或購買行動電話預付
    卡，均須出示身分證件以本名為之，然而申購者與實際使用
    者又未必同一，『蔡瓜』或『蔡頭』之真實姓名又屬不明，
    能否經由迂曲之查證，發現果有『蔡瓜』或『蔡頭』其人曾
    經持用上揭門號之行動電話與被告聯絡，且認定即為其人出
    借失竊車輛供被告使用，顯非無疑。被告既謂不詳『蔡瓜』
    或『蔡頭』之真實姓名，又僅提供一組行動電話號碼，實不
    能使人產生上開車輛及車牌係由『蔡瓜』或『蔡頭』之人交
    付被告之合理懷疑，要難成為有效之抗辯，何可執以責難偵
    查機關未予追查，並資為有利於被告認定之依憑？上開車輛
    及車牌確實遭竊，被竊物品又在被告管領使用中遭查獲，被
    告對於取得物品之來源之辯解又有違背常情及前後不一等信
    憑瑕疵可指，且未提出得以形成有效抗辯之證據以供調查，
    應足徵表上開車輛及車牌應為被告行竊所得無疑」已敘明何
    以不採信聲請人所為辯解之理由（見原確定判決第3頁至第4
    頁），是聲請人係就確原判決證據取捨論斷或調查證據之事
    項，而為指摘，或係聲請人在當時所明知並提出，惟原確定
    法院認並無調查之必要，而捨棄未予調查，即無事後始經發
    見之可言，自非於事實審法院判決前業已存在而為法院、當
    事人所不知，不及調查斟酌，或審判時未經發現，顯然可認
    為足以動搖原確定之判決，自與刑事訴訟法第420條第1項第
    6款所謂確實之新證據不符。綜上，聲請人所述並無合於刑
    事訴訟法第420條第1項第6款所定之情形，難認為有再審之
    理由，其再審之聲請應予駁回。
據上論斷，應依刑事訴訟法第434條第1項，裁定如主文。
中    華    民    國    98    年    8     月    31    日
                  刑事第六庭  審判長法  官  林堭儀
                                    法  官  郭豫珍
                                    法  官  張明松
以上正本證明與原本無異。
不得抗告。
                                    書記官  游玉玲
中    華    民    國    98    年    8     月    31    日


司法院資訊處製作；財團法人民間司法改革基金會備份。
